臺灣南投地方法院民事裁定
110年度消債更字第66號
聲  請  人  
即  債務人  張俐婷  
代  理  人  游雅鈴律師（法扶律師）  
相  對  人  
即  債權人  遠東國際商業銀行股份有限公司

法定代理人  周添財  


相  對  人  
即  債權人  花旗（台灣）商業銀行股份有限公司
                      設臺北市○○區○○路0號0樓至0樓、00樓至00樓
法定代理人  莫兆鴻   
代  理  人  陳正欽  


相  對  人  
即  債權人  元大商業銀行股份有限公司


法定代理人  翁健    
代  理  人  黃勝豐  
相  對  人  
即  債權人  中國信託商業銀行股份有限公司 


法定代理人  利明献  
代  理  人  林煥洲  
相  對  人  
即  債權人  合迪股份有限公司

法定代理人  陳鳳龍  


相  對  人  
即  債權人  裕融企業股份有限公司 

法定代理人  嚴陳莉蓮


上列當事人間更生事件，本院裁定如下：
    主  文
聲請人即債務人乙○○自民國一百一十一年七月十五日十六時起開
始更生程序。
命司法事務官進行本件更生程序。
    理  由
一、按債務人不能清償債務或有不能清償之虞，且無擔保或無優
    先權之本金及利息債務總額未逾新臺幣（下同）12,000,000
    元者，於法院裁定開始清算程序或宣告破產前，得向住所地
    或居所地之法院聲請更生；債務人對於金融機構負債務者，
    在聲請更生前，應向最大債權金融機構請求協商債務清償方
    案，或向其住、居所地之法院或鄉、鎮、市、區調解委員會
    聲請債務清理之調解，消費者債務清理條例（下稱消債條例
    ）第3條、第5條第1項、第42條第1項、第151條第1項分別定
    有明文。又法院開始更生程序之裁定，應載明其年、月、日
    、時，並即時發生效力；法院裁定開始更生或清算程序後，
    得命司法事務官進行更生或清算程序；必要時，得選任律師
    、會計師或其他適當之自然人或法人一人為監督人或管理人
    ，消債條例第45條第1項、第16條第1項亦有明文規定。
二、聲請更生意旨略以：聲請人即債務人（下稱聲請人）積欠相
    對人即債權人（下稱相對人）債務總額1,208,206元，有不
    能清償債務之情事，前依消債條例規定，於民國110年11月8
    日向本院聲請與最大債權銀行即相對人遠東國際商業銀行股
    份有限公司（下稱遠東銀行）進行前置調解，經本院以110
    年度司消債調字第101號受理在案，因協商無共識，致調解
    不成立。聲請人現任職於清水興業有限公司（下稱清水公司
    ）擔任行政助理，平均每月收入為25,200元，扣除每月必要
    生活費用7,000元及2名未成年子女扶養費15,000元，仍有餘
    額，惟仍不足以清償債務。聲請人之無擔保或無優先權之債
    務總額未逾12,000,000元，復無聲請清算、破產和解或破產
    事件現繫屬於法院，爰依法聲請更生等語。
三、聲請人前揭主張，業據其提出債權人清冊、財團法人金融聯
    合徵信中心查詢當事人綜合信用報告回覆書暨當事人綜合信
    用報告債務清理條例前置協商專用債權人清冊、聲請人之財
    產及收支狀況說明書、聲請人財政部中區國稅局105年度至1
    09年度綜合所得稅各類所得資料清單暨全國財產稅總歸戶財
    產查詢清單、1名未成年子女之全國財產稅總歸戶財產查詢
    清單、聲請人及其未成年子女之戶籍謄本（現戶全戶）、在
    職證明書、本院110年度司消債調字第101號調解不成立證明
    書。經查：
  ㈠聲請人主張其前有不能清償債務之情事，曾於110年11月8日
    向本院聲請與最大債權銀行即相對人遠東銀行進行前置調解
    ，然因協商無共識，故調解不成立，有聲請人提出之本院11
    0年度司消債調字第101號調解不成立證明書可佐，應堪信為
    真實。則聲請人於聲請本件更生前，業經前置調解不成立，
    已符合消債條例第151條第1項之要件，堪可認定。
  ㈡聲請人主張其目前於清水公司擔任行政助理，平均每月收入
    為25,200元，扣除每月必要生活費用7,000元及分擔2名未成
    年子女扶養費15,000元（含保母費4,500元、奶粉尿布費1,5
    00元、學雜費5,000元、醫療及食衣費用4,000元），共計22
    ,000元，是聲請人每月固定收入25,200元，扣除上開必要支
    出後，仍有餘額。本院審酌聲請人為79年7月31日生，其年
    齡及身體狀況仍有相當之工作能力，足認聲請人有固定收入
    履行更生方案，有重建更生之可能，且聲請人陳明每月可供
    償還之金額為5,000元，堪認有履行更生方案之意願及可能
    。
　㈢聲請人每月收入25,200元，扣除每月必要支出7,000元及2 名
    未成年子女扶養費15,000元後，仍有餘額，已如上述，然確
    實無法償還對相對人所負債務。而依聲請人之財政部中區國
    稅局108年度至109年度綜合所得稅各類所得資料清單暨全國
    財產稅總歸戶財產查詢清單所示，聲請人之108年度所得總
    額為216,000元、109年度所得總額為22,611元，名下有99年
    、95年出廠之汽車各1輛。復聲請人於110年6月經核定領取
    急難紓困30,000元，其1名未成年子女（由父親行使負擔未
    成年子女權利義務）自109年11月起至110年12月每月領取未
    滿2歲育兒津貼2,500元，有南投縣政府111年1月3日府社助
    字第1100303888號函可佐，聲請人主張上開其1名未成年子
    女每月育兒津貼係由該未成年子女之父親所領，並提出中華
    郵政存摺封面為憑。
  ㈣另依據相對人元大商業銀行股份有限公司陳報截至110年12月
    14日之本金及利息債權金額為50,946元、相對人裕融企業股
    份有限公司陳報債權金額為582,770元、相對人中國信託商
    業銀行股份有限公司陳報截至110年12月14日之本金及利息
    債權金額為37,338元、相對人遠東銀行陳報截至110年12月1
    4日之本金及利息債權金額為404,772元、相對人甲○（台灣
    ）商業銀行股份有限公司陳報本金及利息債權金額為50,597
    元、相對人裕融企業股份有限公司陳報債權金額為582,770
    元，足見聲請人負欠無擔保或無優先權之本金及利息債務總
    額未逾12,000,000元。另相對人合迪股份有限公司陳報有擔
    保債權截至110年12月14日之本金及利息債權金額為187,907
    元。堪認聲請人之債務大於財產，確有不能清償債務或有不
    能清償之虞之情事，如不予更生重建生活，有違消債條例協
    助債務人重建更生之立法本意。
四、綜上所述，本件聲請人有不能清償債務之情事，又所負無擔
    保或無優先權之本金及利息債務總額未逾12,000,000元，且
    未經法院裁定開始清算程序或宣告破產，復查無消債條例第
    6條第3項、第8條或第46條各款所定應駁回更生聲請之事由
    存在，則聲請人聲請更生，應屬有據，自應准許。
五、爰裁定如主文。
中　　華　　民　　國　　111 　年　　7 　　月　　15　　日
                  民事第二庭  法  官　楊亞臻
上為正本係照原本作成
本件不得抗告
中　　華　　民　　國　　111 　年　　7 　　月　　15　　日
                              書記官　陳雅雯